臺灣高等法院高雄分院刑事裁定　　　　　　　　　　　九十一年度抗字第二七三號
　　抗　告　人
　　即　被　告　甲○○　女民.
右列抗告人因沒入保證金案件，不服臺灣澎湖地方法院中華民國九十一年十二月六日
裁定（九十一年度訴字第四五號），提起抗告，本院裁定如左：
    主  文
抗告駁回。
    理  由
一、抗告意旨略以：原審法院第二次傳喚時，抗告人即被告甲○○因尿酸腳腫無法行
    動，曾傳真醫生診斷證明請求准予請假在案，而第一次傳喚時因送達時（地址：
    高雄縣鳳山市○○路二二○巷五號十一樓）適遇被告媳婦生產回娘家，未能及時
    將傳喚通知轉送被告，致耽誤開庭期日，並非無故不到，原審認被告逃匿而沒入
    保證金，實屬有誤，為此提起抗告請准撤銷原裁定云云。
二、按具保之被告逃匿者，應命具保人繳納指定之保證金額，並沒入之。不繳納者，
    強制執行。保證金已繳納者，沒入之。刑事訴訟法第一百十八條第一項定有明文
    。經查：
  (一)本件被告甲○○因偽造文書案件，前經臺灣澎湖地方法院檢察署檢察官發布通緝
    後到案，認無羈押之必要，命具保新台幣（下同）十萬元，由具保人莊淵博繳納
    在卷，此有左營分局偵訊筆錄及臺灣澎湖地方法院檢察署刑事保證金收據影本在
    卷可稽（見九十年偵緝字第一四號影卷第五至六頁、第一九頁）。被告嗣經檢察
    官提起公訴後，經原審法院依被告所陳報住所（即高雄市○○區○○街一三九巷
    二○之三號），並於同年八月二十七日自法務部戶役政連結作業系統查明被告確
    設籍於該址後（見原審影卷第二四頁），前後二次按址傳喚被告，應於九十一年
    九月十二日到庭審理，惟均因無法送達而遭退回，此有原審法院郵務送達公文封
    影本、送達證書影本各一紙在卷可憑（見原審影卷第二五至二八頁）。
  (二)原審法院遂於同年九月十三日及十月十六日，依具保人莊淵博於保證金收據所載
    明之地址（與被告地址同，即高雄市○○街一三九巷二○之三號，另一住址則為
    高雄市○○○路二九號八樓之六），發函通知具保人應於同年十月十一日及十一
    月七日帶被告甲○○到庭審理，惟仍因無法送達而遭退回，有原審法院郵務送達
    公文封影本、送達證書影本在卷可稽（見原審影卷第七六至八一頁、第一○三頁
    ），原審法院並同時另依法務部戶役政連結作業系統查得之具保人莊淵博戶籍（
    即新強里五鄰新強路二二○巷五號十一樓，見原審影卷第七五、一○二頁）合法
    送達上揭函件予具保人，惟具保人並未攜被告一同到庭等情，亦有原審法院送達
    證書影本在卷可稽（見原審影卷第八二頁）。原審法院並於九十一年九月十三日
    及同年十月十四日函請囑託臺灣高雄地方法院檢察署拘提被告甲○○均未果，並
    據警查報「未住該地，行蹤不明」等語，此有臺灣高雄地方法院檢察署九十一年
    十一月五日雄檢楠龍九一助八○五字第七九七七五號及九十一年十一月二十四日
    雄檢楠稱九一助九○七字第八七○五二號函各一紙在卷足憑（見原審影卷第一三
    九、一四八頁）。
  (三)原審法院另於同年十月十七日合法送達同年十一月七日開庭傳票予被告甲○○，
    而被告固於開庭當日以傳真表示因腳傷無法到庭，並陳明送達地址為高雄縣鳳山
    市○○路二二○巷五號十一樓（見原審影卷第一四三頁），然原審法院嗣依上述
    陳報地址傳喚被告應於九十一年十二月五日到庭審理，並於傳票上載明「不到庭
    即通緝，並沒入保證金」等字樣，竟仍無法送達而遭退回，此有原審法院郵務送
    達公文封影本、刑事庭傳票、送達證書影本各一紙在卷可憑（見原審影卷第一四
    五至一四七頁），則被告於原審法院審判中逃匿之事實，足堪認定。
三、綜上所述，本件被告既已逃匿，原審法院依刑事訴訟法第一百十八條第一項之規
    定，裁定具保人繳納之保證金十萬元沒入之，並無不合。本件抗告意旨仍執「被
    告係因家人不在，未能及時將傳票通知被告，致耽誤開庭期日，並非無故不到」
    云云，並無理由，應予駁回。
據上論結，應依刑事訴訟法第四百十二條，裁定如主文。
中    華    民    國      九十一      年      十二    月      三十一    日
                              臺灣高等法院高雄分院刑事第六庭
                                  審判長法官  王憲義
                                        法官  謝靜雯
                                        法官  張意聰
右正本證明與原本無異。
不得再抗告。
                                  法院書記官  王婉蓉
中    華    民    國      九十一      年      十二    月      三十一   日
